---
title: "BaseTypes"
author: "荣志炜"
date: "2019/12/29"
output:
  github_document:
    html_preview: false
    toc: true
    toc_depth: 2
---

```{r setup, include=FALSE}
knitr::opts_chunk$set(echo = TRUE, results = "markup", error = TRUE, collapse = TRUE)
```

## 1. 介绍

R中经常说的一句话是：R中的一切皆是对象。类似的话在Python也给听到，但两者还是有差别的：  
- Python中是实打实的，所有Python中的对象都是一样的OO（面向对象）对象；  
- R中的对象不是OOP对象，准确地说，**R中的对象分为两类：Base objects和OO objects**。 

R的起源：S语言导致了这样的分歧。

## 2. Base versus OO objects

查看对象到底是Base还是OO objects，可以使用一下两种方式：

```{r}
# is.object来自base R，检验对象是否是OO objects
is.object(1:10)
is.object(mtcars)

# sloop::otype直接返回字符串，表明对象的OOP系统类型
sloop::otype(1:10)
sloop::otype(mtcars)
```

Base和OO objects技术上的不同就是OO objects有class的attr：

```{r}
attr(1:10, "class")
attr(mtcars, "class")
```

`class`通常用于返回objects的class。因为OO objects建构与Base objects之上，而其只返回最后的类型，从而在用于Base和objects时，容易产生歧义。安全的方式是使用`sloop`中的`s3_class`，其返回了更多的信息，包括OO objects应用的Base objects的类型。？？

```{r}
x <- matrix(1:4, nrow = 2)
class(x)
sloop::s3_class(x)

y <- 1:10
class(y)
sloop::s3_class(y)
```

## 3. Base types

因为只有OO objects有class attr，那么分类Base objects使用什么呢？答案是每个Base objects拥有一个**base type**：

```{r}
typeof(1:10)
typeof(mtcars)
```

base types不构成OOP系统，因为其实现的方式是使用的C中的switch语句进行的，即选择语句。这使得只有改变R的核心代码才可能增加base types，这工作量是巨大的。所以一共就只有25种不同的base types，分别列举在下面：

- vectors，包括NULL、logical、integer、double、complex、character、list、raw；
- functions，包括closure（正常的R函数）、special（内置函数，比如`[`）、builtin（原始函数，比如`sum`）；
- enviroment；
- S4；
- 语言成分，包括symbol、language、pairlist、expression；
- 剩下的比较少见，在C代码中是重要的，包括externalptr、weakref、bytecode、promise、...、any；

不要使用`mode`和`storage.mode`来获得objects的类型，其只返回和S兼容的类型。

## 4. Numeric类型

“numeric”这个词在R中有3种不同的含义：

1. 许多地方，其等价于double type。比如`as.numeric` == `as.double`，`numeric()` == `double()`（有时候还使用real，比如`NA_real_`）；  
2. 在S3和S4系统中，numeric表示integer和double；  
```{r}
sloop::s3_class(1)
sloop::s3_class(1L)
```
3. `is.numeric`测试的时候，只会通过那些行为像数字的类型。比如factors，其行为更像是strings，所以虽然其base type是integer，但`is.numeric`返回`FALSE`；  
```{r}
typeof(factor("X"))
is.numeric(factor("X"))
```



## 5. 问题

1. 为什么OO objects也可以返回base type？  
2. `s3_class`返回的多个类型分别对应的是什么？

